臺灣高雄地方法院民事裁定　　　　　　　 94年度聲字第263號
　聲　請　人　玉山商業銀行股份有限公司
　法定代理人　乙○○
　代　理　人　丙○○
　相　對　人　甲○○
當事人間聲請返還擔保金事件，本院裁定如下：
    主    文
本院九十三年度存字第七七五號提存事件，聲請人所提存之擔保
金新台幣玖萬元，准予返還。
    理    由
一、本件假扣押之債權人及提存人原為高雄區中小企業銀行股份
    有限公司，嗣於民國93年8 月26日經行政院金融監督管理委
    員會核准，由聲請人概括承受高雄區中小企業銀行股份有限
    公司全部營業及資產、負債，有行政院金融監督管理委員會
    93年8 月26日金管銀（六）字第0936000422號核准函一份附
    卷可稽（見本院卷第5 頁），則聲請人自有權主張其為本件
    假扣押之債權人及提存人，而聲請相對人限期行使權利，合
    先敘明。
二、聲請意旨略以：聲請人前依本院93年度裁全字第728 號假扣
    押裁定，以本院93年度存字第775 號提存新台幣（下同）9
    萬元後，對相對人之財產實施假扣押（本院93年度執全字第
    689 號），茲因聲請人已撤銷假扣押裁定，且假扣押執行命
    令亦撤銷結案，為此依民事訴訟法第104 條第1 項第3 款規
    定，聲請本院通知相對人於一定期間內行使權利，並聲請返
    還擔保金等語。
三、按訴訟終結後，供擔保人證明已定20日以上之期間，催告受
    擔保利益人行使權利而未行使，或法院依供擔保人之聲請，
    通知受擔保利益人於一定期間內行使權利並向法院為行使權
    利之證明而未證明者，法院應依供擔保人之聲請，以裁定命
    返還其提存物，民事訴訟法第104 條第1 項第3 款定有明文
    。依同法第106 條規定，上開有關供訴訟費用擔保之規定，
    於因假扣押供擔保之情形準用之。又所謂「訴訟終結」，係
    指依假扣押所保全之請求提起之本案訴訟終結；如供擔保人
    未提起本案訴訟時，則指假扣押裁定及假扣押執行程序均不
    存在者而言（最高法院92年度台抗字第19號裁定參照）。故
    債權人已撤回假扣押強制執行，及聲請撤銷假扣押裁定，並
    聲請法院通知受擔保利益人於一定期間內行使權利並向法院
    為行使權利之證明而未證明，法院即可依民事訴訟法第106
    條準用第104 條第1 項第3 款規定，裁定准許債權人領回擔
    保金。
四、經查，聲請人前依本院93年度裁全字第728 號假扣押裁定，
    以本院93年度存字第775 號為相對人提供擔保後，對相對人
    之財產實施假扣押（本院93年度執全字第689 號），茲因假
    扣押裁定業經本院93年度裁全聲字第395 號裁定撤銷，假扣
    押執行程序亦因債權人未就第三人之異議起訴而經本院撤銷
    假扣押執行命令等情，業據聲請人提出上開撤銷假扣押裁定
    、撤銷假扣押執行命令函文各一份為證（見本院卷第6 至9
    頁），並經本院依職權調閱上開提存卷、假扣押卷、撤銷假
    扣押裁定卷，經核屬實，則聲請人供擔保之假扣押裁定及假
    扣押執行程序均已不存在，符合民事訴訟法第104 條第1 項
    第3款前段之「訴訟終結」要件。
五、又本院依聲請人之聲請，於94年2 月24日以94年度聲字第26
    3 號裁定，通知相對人於裁定送達後20日內，就其因假扣押
    執行所受之損害行使權利，並向法院提出為行使權利之證明
    ，該裁定於94年3 月23日由相對人收受，有該裁定及送達回
    證各一份附卷可稽（見本院卷第11、17頁），而相對人迄今
    仍未行使權利，且未提出行使權利之證明，亦經本院查明屬
    實（見本院卷第18至22頁），從而，聲請人聲請返還擔保物
    ，依法即無不合，應予准許，爰裁定如主文。
中　　華　　民　　國　　94　　年　　5 　　月　　10　　日
                  民事第五庭法　官　秦慧君
正本證明與原本無異。
如不服本裁定應於送達10日內向本院提出抗告狀，並繳納裁判費
新台幣1,000元。
中　　華　　民　　國　　94　　年　　5 　　月　　10　　日
                                書記官　馮欽鳳
